臺灣彰化地方法院北斗簡易庭民事判決
110年度斗簡字第163號
原      告  新光行銷股份有限公司

法定代理人  李明新  
訴訟代理人  鄭穎聰  
            梁雅鈴  
            劉俊杰  
被      告  林文改即林文凱即林金火之繼承人

上列當事人間清償債務事件，本院於民國110年8月10日言詞辯論
終結，判決如下： 
    主  文
原告之訴駁回。
訴訟費用新臺幣貳仟陸佰伍拾元由原告負擔。 
   事實及理由
一、原告主張：
　㈠被繼承人林金火生前向原告前手臺灣新光商業銀行股份有限
    公司（原名誠泰商業銀行股份有限公司，下稱新光商銀）請
    領信用卡，經新光商銀審核後，發給信用卡乙張（卡號：00
    00000000000000），林金火和與新光商銀間成立信用卡契約
    。依約定林金火至特約商店簽帳消費後，委託新光商銀先行
    墊款給特約商店，再由新光商銀向林金火請求償還帳款，而
    林金火應於每月繳款截止日前向新光商銀清償帳款，如有積
    欠款項或逾期清償等情事者，則依信用卡約定條款第14條及
    第15條之約定，應自新光商銀墊款予特約商店之日起至清償
    日止，按年息19.71%計付欠款之循環信用利息，並應另按上
    開利息總額10%計算之違約金。
  ㈡詎林金火持卡消費後，自民國93年7月8日起即未依約繳款，
    截至97年1月27日止，累計消費款新臺幣（下同）137,310元
    未付，連同衍生之循環信用利息及違約金，合計尚欠243,85
    5元未清償。
  ㈢新光商銀已於97年1月28日將上揭信用卡債權讓與原告，並依
    金融機構合併法第15條第1項第1款及第18條第3項之規定，
    於97年2月4日登報公告。
  ㈣另本案債務人林金火業於95年11月24日死亡，被告為其法定
    繼承人，且未辦理拋棄繼承或限定繼承，被告自在繼承被繼
    承人林金火之遺產範圍內，對林金火之債務，負清償責任。
  ㈤爰本於信用卡契約、債權讓與及繼承之法律關係，提起本件
    訴訟等語。並聲明：被告應於繼承被繼承人林金火之遺產範
    圍內給付原告243,855元，及其中137,310元自97年1月28日
    起至104年8月31日止按年息19.71%計算之利息，及自104年9
    月1日起至清償日止，按年息15%計算之利息。
二、被告則以：本件已逾時效等語，並聲明：原告之訴駁回。
三、本院之判斷：
  ㈠按請求權，因15年間不行使而消滅。消滅時效，自請求權可
    行使時起算。時效完成後，債務人得拒絕給付。主權利因時
    效消滅者，其效力及於從權利。民法第125條、第128條前段
    、第144條第1項及第146條分別設有規定。又按違約金之約
    定，為賠償給付遲延所生之損害，於債務人給付遲延時，債
    權人始得請求，既非定期給付之債務，與民法第126條所規
    定之性質不同，其時效為15年而非5年，亦無民法第145條第
    2項規定之適用（最高法院98年度台上字第911號民事裁判意
    旨參照）。
  ㈡經查，原告主張之事實，雖據其提出與其所述相符之股份有
    限公司變更登記表、信用卡申請書、信用卡約定條款、信用
    卡資料查詢、債權讓與證明書、報紙公告、戶籍謄本、帳單
    明細等件為證。惟依上開信用卡約定條款第22條約定，林金
    火連續二期未繳付最低應繳金額時，視為全部到期。原告主
    張債務人林金火自93年7月8日起未依約繳款(93年8月9日繳
    款截止日)，則依上開信用卡約定條款第22條約定，林金火
    至93年9月9日時即屬連續二期未繳付最低應繳金額，已喪失
    期限利益，其債務全部到期，原告得向債務人請求清償消費
    款，而依民法第128條之規定，自93年9月9日日起算15年之
    請求權時效，至遲算至108年9月9日已罹於時效，而原告於1
    10年5月18日始對被告提起本件訴訟，有民事起訴狀上本院
    收狀戳章可憑，且原告並未提出有任何中斷時效之事證，則
    上開消費款本金及違約金，顯然已逾15年之消滅時效期間，
    依前揭民法第144條第1項規定，被告自得以原告之消費款本
    金及違約金債權已罹於消滅時效據為抗辯事由，而拒絕給付
    甚明。再依前揭民法第146條規定，原告對被告之消費款本
    金債權既已罹於消滅時效，則屬於從權利之利息債權，當然
    亦罹於消滅時效，是原告請求被告給付遲延利息，亦嫌無憑
    。準此，被告所為上開罹於消滅時效抗辯，洵屬有據。
四、綜上所述，原告依信用卡契約、債權讓與及繼承之法律關係
    ，請求被告應於繼承被繼承人林金火之遺產範圍內給付原告
    243,855元，及其中137,310元自97年1月28日起至104年8月3
    1日止按年息19.71%計算之利息，及自104年9月1日起至清償
    日止，按年息15%計算之利息，為無理由，應予駁回。
五、本件事證已臻明確，兩造其餘攻擊防禦方法及所舉證據，經
    審酌結果，核與本件判決結論均無影響，爰不一一論述，附
    此敘明。
六、訴訟費用負擔之依據：民事訴訟法第78條。經查本件訴訟費
    用為原告繳納的第一審裁判費2,650元。因此，本院一併確
    定原告應該負擔的訴訟費用額為2,650元。
中　　華　　民　　國　　110 　年　　8 　　月　　24　　日
                  臺灣彰化地方法院北斗簡易庭
                          法  官  楊鑫忠
以上正本係照原本作成。
如對本判決不服提起上訴，應於送達後20日內，向本院提出上訴
狀並表明上訴理由(須按對造人數附繕本) 。
中    華    民    國   110    年    8    月     24    日
　　　　　　　　　　　　　書記官  張清秀